臺灣新竹地方法院刑事宣示判決筆錄　　　94年度訴字第614 號
公　訴　人　臺灣新竹地方法院檢察署檢察官
被　　　告　甲○○
選任辯護人　鄒玉珍律師
上列被告因偽造文書等案件，經檢察官提起公訴後（93年度偵字
第2661、412 號），聲請改依協商程序而為判決，本院於民國96
年12月11日下午4 時在本院刑事第五法庭宣示判決，出席職員如
下：
　　法　官　蔡川富
　　書記官　沈藝珠
　　通　譯　賴光浪
法官起立朗讀判決主文、犯罪事實要旨、處罰條文，及告以上訴
限制、期間並提出上訴狀之法院，且諭知記載其內容：
一、主  文：
    甲○○犯連續行使偽造私文書罪，處有期徒刑壹年捌月；緩
    刑參年；附表一所示文件上偽造「乙○○」署名參枚，及臺
    灣土地銀行竹東分行民國九十三年一月二十八日單摺掛失止
    付暨補發申請書上偽造「乙○○」署名貳枚，共伍枚均沒收
    。
二、犯罪事實要旨：
  (一)甲○○與乙○○原係同住於新竹市○○○街38號6 樓605 室
    之室友，甲○○明知未得乙○○之同意及授權，竟基於行使
    偽造私文書及意圖為自己不法所有之概括犯意，連續於附表
    一所示時間，在申請書申請人欄內偽造乙○○之署押，而偽
    造附表所示之現金卡申請書，並將偽造之現金卡申請書交付
    附表所示銀行之業務員方式行使，使銀行業務員陷於錯誤，
    誤認係乙○○本人申請，而將「乙○○」名義申請之現金卡
    核發予甲○○，足以生損害於乙○○本人權益及附表一所示
    金融機構管理客戶資料之正確性。
  (二)甲○○復意圖為自己不法之所有，於民國92年9 月中旬，趁
    乙○○上班，其獨自一人在租屋處之際，竊取乙○○所有遠
    東國際商業銀行（下稱遠東銀行）卡號0000000000000000號
    之遠企購物中心master信用卡、遠東銀行卡號000000000000
    0000號之new century master信用卡、台新國際商業銀行（
    下稱台新銀行）卡號0000000000000000號新光三越visa卡信
    用卡、玉山商業銀行（下稱玉山銀行）卡號00000000000000
    00號之working house master信用卡、聯邦商業銀行（下稱
    聯邦銀行）卡號0000000000000000號國民現金卡、萬泰商業
    銀行（下稱萬泰銀行）卡號000000000000 號 平安晶片信用
    卡、萬泰銀行卡號0000000000000000號現金卡、聯邦銀行國
    民現金帳號000000000000號存摺、台灣土地銀行竹東分行帳
    號000000000000號存摺及金融卡（註：以下簡稱為Ａ存摺及
    Ａ金融卡）等物。甲○○為掩飾其竊盜犯行，乃向乙○○謊
    稱租屋處遭竊，並與乙○○共同向出租人鄭清龍告知租屋處
    發生竊案。嗣後乙○○為將失竊之前開信用卡、現金卡及存
    摺辦理掛失，乃將所有國民身分證正本及印章交予未上班之
    甲○○，委託其將信用卡掛失並不再申請補發信用卡及台灣
    土地銀行竹東分行存摺及金融卡掛失補發事宜。甲○○則於
    92年10月22日至土地銀行竹東分行辦理單摺掛失補發事宜（
    此時申請補發之存摺及金融卡以下簡稱為Ｂ存摺及Ｂ金融卡
    ），惟其並未將信用卡掛失，並將前開謊稱失竊之信用卡及
    現金卡帳單地址變更至其位於新竹縣芎林鄉○○村○ 鄰○○
    街242 號住處，乙○○見未再收到銀行信用卡帳單，乃認甲
    ○○已將前開信用卡掛失事宜辦妥。
  (三)甲○○復利用乙○○不在家之際，自92年3 月間起，持其所
    竊得之乙○○所有之前開現金卡、信用卡及假藉乙○○名義
    申辦之前開現金卡，基於意圖為自己不法所有之概括犯意，
    連續於附表二所示時間，以前開所有現金卡或信用卡插入金
    融機構自動櫃員機，使該自動櫃員機陷於錯誤，誤為乙○○
    本人或經乙○○授權提領款項之人，以此不正方式預借現金
    多次，部分款項轉入甲○○所竊取之乙○○所有土地銀行竹
    東分行帳號000000000000號帳戶內，部分則提領現金供己花
    用，總計由前開自動付款設備詐得現金新台幣（下同）115
    萬4,100 元。
  (四)乙○○又於92年10月間，委請甲○○為其於日盛證券公司開
    設帳戶存託其所有之晶豪科技股份有限公司（下稱晶豪科技
    公司）配發之股票，詎甲○○未經乙○○授權，即將乙○○
    所交付之晶豪科技公司股票予以出售所得61萬3,275 元，轉
    入乙○○所有日盛銀行帳戶內，將其中30萬元轉存至乙○○
    所有土地銀行竹東分行之帳戶內外，其他存在日盛銀行帳戶
    內之出售股票所得，均由甲○○以金融卡插入自動櫃員機，
    使該自動櫃員機陷於錯誤以為乙○○本人或經乙○○授權提
    領款項之人，以此不正方式將乙○○日盛銀行帳戶內之款項
    提領供己花用，合計詐得32萬3,248 元，致乙○○所有前開
    帳戶僅剩1,027 元（詳附表三）。
  (五)甲○○復承前之概括犯意，自92年2 月間起即利用前述方式
    ，未經乙○○同意，持所乙○○所有土地銀行竹東分行帳號
    000000000000號帳戶Ａ金融卡後，以前開金融卡插入自動櫃
    員機，使該自動櫃員機陷於錯誤以為乙○○本人或經乙○○
    授權提領款項之人，以此不正方式將乙○○戶頭款項（含每
    月薪資所得及犯罪事實欄四出售晶豪科技股票所得轉入部分
    ），提領出供己花用、轉帳支付自己信用卡或前開犯罪事實
    欄三使用乙○○現金卡、信用卡所積欠之債務，合計共詐得
    84萬5,481 元。（其計算方式為該帳戶92 年1月份存款餘額
    ，加計乙○○92年2 月至12日之薪資所得、出售晶豪科技股
    票所得，扣除剩餘款項，計算方式詳附表四）
  (六)嗣於93年1 月間，甲○○與乙○○因租約到期，而分別遷離
    租屋處，乙○○要求甲○○交付所申請補發之土地銀行竹東
    分行之存摺及金融卡，甲○○為掩飾其犯行，乃於93年1 月
    2 日再持乙○○之身分證及印章，至土地銀行竹東分行謊稱
    該存摺及金融卡搬家遺失，而申請補發存摺及金融卡，並於
    單摺掛失暨補發申請書之申請人欄內，偽簽「乙○○」之姓
    名，並以交付土地銀行竹東分行行員申請補發存摺及金融卡
    方式行使，使土地銀行竹東分行行員誤以為「乙○○」本人
    申請補發，而予以補發存摺及金融卡（此時申請補發之存摺
    及金融卡簡稱為Ｃ存摺及Ｃ金融卡）。甲○○即將Ｂ存摺及
    Ｂ金融卡交付乙○○，乙○○乃持甲○○交付之Ｂ金融卡提
    款時，發現密碼錯誤，遂向土地銀行竹東分行人員洽詢，發
    現其所持有之Ｂ金融卡及Ｂ存摺業經掛失，復接獲萬泰銀行
    來電通知所有之現金卡預借現金到期，始知有異，即向甲○
    ○所稱遭竊之信用卡公司查詢，始知其信用卡均未掛失，並
    有預借現金紀錄，經報警處理。為警在甲○○位於新竹縣芎
    林鄉○○街242 號住處查獲前述犯罪事實欄二所失竊之信用
    卡、現金卡。
三、處罰條文：刑法第216 條、第210 條、第339 條第1 項、第
    339 條之2 第1 項。
四、協商判決除有刑事訴訟法第455 條之4 第1 項第1 款於本訊
    問程序終結前，被告撤銷協商合意或檢察官撤回協商聲請者
    ；第2 款被告協商之意思非出於自由意志者；第4 款被告所
    犯之罪非第455 條之2 第1 項所定得以協商判決者；第6 款
    被告有其他較重之裁判上一罪之犯罪事實者；第7 款法院認
    應諭知免刑或免訴、不受理者情形之一，及違反同條第2 項
    「法院應於協商合意範圍內為判決；法院為協商判決所科之
    刑，以宣告緩刑或2 年以下有期徒刑、拘役或罰金為限」之
    規定者外，檢察官與被告均不得上訴。
五、如有前項得上訴之情形，得自收受宣示判決筆錄送達之日起
    10日內，向本院提出上訴書狀，上訴於第二審法院。
中　　華　　民　　國　　96　　年　　12　　月　　11　　日
                  刑事第二庭      書記官  沈藝珠
                                  法  官  蔡川富
以上筆錄正本係依照原本作成。
中　　華　　民　　國　　96　　年　　12　　月　　11　　日
                                  書記官  沈藝珠
附錄本案論罪科刑法條：
刑法第216條：
行使第210 條至第215 條之文書者，依偽造、變造文書或登載不
實事項或使登載不實事項之規定處斷。
刑法第210條：
偽造、變造私文書，足以生損害於公眾或他人者，處5 年以下有
期徒刑。
刑法第339 條
意圖為自己或第三人不法之所有，以詐術使人將本人或第三人之
物交付者，處5 年以下有期徒刑、拘役或科或併科1 千元以下罰
金。
以前項方法得財產上不法之利益或使第三人得之者，亦同。
前二項之未遂犯罰之。
刑法第339之2 條第1 項：
意圖為自己或第三人不法之所有，以不正方法由自動付款設備取
得他人之物者，處3 年以下有期徒刑、拘役或10,000元以下罰金
。
附表一：
  ┌──┬─────┬─────┬────────┬────┐
  │編號│時間      │銀行別    │申辦方式        │申辦之現│
  │    │          │          │                │金卡    │
  ├──┼─────┼─────┼────────┼────┤
  │1   │民國92年5 │台新銀行  │甲○○於台新銀行│台新銀行│
  │    │月間某日  │          │yoube予備金申請 │yoube予 │
  │    │          │          │書之申請人欄偽簽│備金卡號│
  │    │          │          │「乙○○」之署名│00000000│
  │    │          │          │1枚，而偽造該申 │106966號│
  │    │          │          │請書，並交付台新│現金卡  │
  │    │          │          │銀行業務員高敏慧│        │
  │    │          │          │行使，使該業務員│        │
  │    │          │          │陷於錯誤，誤為張│        │
  │    │          │          │瑋芝本人申請，而│        │
  │    │          │          │予核發該現金卡，│        │
  │    │          │          │甲○○並於92年6 │        │
  │    │          │          │月11日，在yoube │        │
  │    │          │          │之金融卡及密碼單│        │
  │    │          │          │領用證明立書人暨│        │
  │    │          │          │領取人欄偽簽「張│        │
  │    │          │          │瑋芝」之署名1枚 │        │
  │    │          │          │，而偽造該領用證│        │
  │    │          │          │明，並交付台新銀│        │
  │    │          │          │行業務員鄭瑋羚行│        │
  │    │          │          │使，使該業務員陷│        │
  │    │          │          │於錯誤，而將「張│        │
  │    │          │          │瑋芝」名義申請之│        │
  │    │          │          │現金卡及密碼交予│        │
  │    │          │          │甲○○。        │        │
  ├──┼─────┼─────┼────────┼────┤
  │2   │92年5月26 │大眾商業銀│甲○○於大眾銀行│大眾銀行│
  │    │日        │行        │much現金卡申請書│much現金│
  │    │          │          │之申請人欄偽簽「│卡卡號03│
  │    │          │          │乙○○」之署名1 │00000000│
  │    │          │          │枚，而偽造該申請│89號    │
  │    │          │          │書，並交付大眾銀│        │
  │    │          │          │行業務員曾淑如行│        │
  │    │          │          │使，使該業務員陷│        │
  │    │          │          │於錯誤，誤為張瑋│        │
  │    │          │          │芝本人申請，而予│        │
  │    │          │          │核發該現金卡。  │        │
  ├──┴─────┴─────┴────────┴────┤
  │共計偽造「乙○○」署名共3枚。                           │
  └────────────────────────────┘
附表二
  ┌─┬────────────────┬──────────┬──────┐
  │編│銀行卡別、帳號及卡號　　        │提領或消費時、地及金│備註　      │
  │號│                                │額                  │            │
  ├─┼────────────────┼──────────┼──────┤
  │1 │遠東銀行「New Century」Master   │92年6月11日以電話語 │由告訴人申辦│
  │  │Card 信用卡卡號0000000000000000 │音，預借現金7萬元， │，惟遭被告竊│
  │  │號                              │並匯入乙○○土地銀行│取使用。　  │
  │  │                                │竹東分行帳戶竹東分行│            │
  │  │                                │帳戶內。            │            │
  ├─┼────────────────┼──────────┼──────┤
  │2 │台新銀行「新光三越」Visa card   │92年5月26日以電話 │由告訴人申辦│
  │  │信用卡卡號0000000000000000號    │  語音，預借現金8萬 │，惟遭被告竊│
  │  │                                │  元。              │取使用。    │
  │  │                                │92年7月9日以電話語│            │
  │  │                                │  音，預借現金8萬元 │            │
  │  │                                │  。                │            │
  │  │                                │92年7月17日以電話 │            │
  │  │                                │  語音，預借現金3萬 │            │
  │  │                                │  元。              │            │
  │  │                                │92年8月27日在中國 │            │
  │  │                                │  農民銀行竹東分行AT│            │
  │  │                                │  M提領，預借現金4千│            │
  │  │                                │  元。              │            │
  │  │                                │92年9月23日在台新 │            │
  │  │                                │  銀行ATM提領，預借 │            │
  │  │                                │  現金5千元。       │            │
  │  │                                │92年12月18日在台新│            │
  │  │                                │  銀行ATM提領，預借 │            │
  │  │                                │  現金1萬元。       │            │
  │  │                                │93年1月30日在華南 │            │
  │  │                                │  銀行ATM提領，預借 │            │
  │  │                                │  現金5千元。       │            │
  │  │                                │93年2月10日在第一 │            │
  │  │                                │  商業銀行竹科分行AT│            │
  │  │                                │  M提領，預借現金1萬│            │
  │  │                                │  4千元。           │            │
  │  │                                │93年2月10日在第一 │            │
  │  │                                │  商業銀行竹科分行AT│            │
  │  │                                │  M提領，預借現金2萬│            │
  │  │                                │  元。              │            │
  ├─┼────────────────┼──────────┼──────┤
  │3 │台新銀行「YouBe予備金」現金卡   │92年6月21日在不詳 │被告冒名辦理│
  │  │卡號00000000000000號            │  地點提領現金4萬元 │。          │
  │  │                                │  。                │            │
  │  │                                │92年6月25日在不詳 │            │
  │  │                                │  地點提領現金4萬元 │            │
  │  │                                │  。　              │            │
  │  │                                │92年7月7日在不詳地│            │
  │  │                                │  點提領現金3萬元。 │            │
  │  │                                │92年8月27日在不詳 │            │
  │  │                                │  地點提領現金3千3百│            │
  │  │                                │  元。　            │            │
  │  │                                │92年9月16日在不詳 │            │
  │  │                                │  地點提領現金9萬元 │            │
  │  │                                │  。　              │            │
  │  │                                │92年9月28日在不詳 │            │
  │  │                                │  地點提領現金2千元 │            │
  │  │                                │  。　              │            │
  │  │                                │92年12月1日在不詳 │            │
  │  │                                │  地點提領現金3千8百│            │
  │  │                                │  元。              │            │
  │  │                                │92年12月22日在不詳│            │
  │  │                                │  地點提領現金1千4百│            │
  │  │                                │  元。　            │            │
  │  │                                │93年1月30日在不詳 │            │
  │  │                                │  地點提領現金1千元 │            │
  │  │                                │  。　              │            │
  ├─┼────────────────┼──────────┼──────┤
  │4 │玉山銀行「Working House」信用卡 │92年8月19日13時28 │由告訴人申請│
  │  │卡號0000000000000000號          │  分許，在玉山銀行新│，惟遭被告竊│
  │  │                                │  竹分行提領，預借現│取使用。    │
  │  │                                │  金2萬元。         │            │
  │  │                                │92年8月19日13時29 │            │
  │  │                                │  分許，在玉山銀行新│            │
  │  │                                │  竹分行提領，預借現│            │
  │  │                                │  金2萬元。         │            │
  │  │                                │92年8月23日15時41 │            │
  │  │                                │  分許，在台新銀行新│            │
  │  │                                │  科分行提領，預借現│            │
  │  │                                │  金2萬元。         │            │
  │  │                                │92年8月23日15時42 │            │
  │  │                                │  分許，在台新銀行新│            │
  │  │                                │  科分行提領，預借現│            │
  │  │                                │  金2萬元。         │            │
  │  │                                │92年8月27日9時8分 │            │
  │  │                                │  許，在農民銀行竹東│            │
  │  │                                │  分行提領，預借現金│            │
  │  │                                │  1萬5千元。        │            │
  │  │                                │92年9月13日22時32 │            │
  │  │                                │  分許，在新竹商銀光│            │
  │  │                                │  復分行提領，預借現│            │
  │  │                                │  金2千元。         │            │
  │  │                                │92年10月10日0時37 │            │
  │  │                                │  分許，在台新銀行新│            │
  │  │                                │  科分行提領，預借現│            │
  │  │                                │  金2千元。         │            │
  │  │                                │92年12月18日23時5 │            │
  │  │                                │  分許，在台新銀行新│            │
  │  │                                │  科分行提領，預借現│            │
  │  │                                │  金2萬元。         │            │
  │  │                                │92年12月18日23時6 │            │
  │  │                                │  分許，在台新銀行新│            │
  │  │                                │  科分行提領，預借現│            │
  │  │                                │  金5千元。         │            │
  ├─┼────────────────┼──────────┼──────┤
  │5 │聯邦銀行活期儲蓄存摺國民現金帳戶│92年3月21日在不詳 │由告訴人申請│
  │  │帳號000000000000號              │  處所分別提領現金2 │，惟遭被告竊│
  │  │                                │  萬元、2萬元及1萬元│取使用。    │
  │  │                                │  ，合計借款5萬元。 │            │
  │  │                                │92年5月8日在不詳處│            │
  │  │                                │  所分別提領現金2萬 │            │
  │  │                                │  元、2萬元及1萬元，│            │
  │  │                                │  合計借款5萬元。   │            │
  │  │                                │92年9月9日在不詳處│            │
  │  │                                │  所提領現金3萬元。 │            │
  │  │                                │92年12月23日在不詳│            │
  │  │                                │  處所提領現金8萬元 │            │
  │  │                                │  。                │            │
  ├─┼────────────────┼──────────┼──────┤
  │6 │聯邦銀行「國民現金卡」之信用卡  │92年8月8日，以電話語│由告訴人申請│
  │  │卡號0000000000000000號          │音，預借現金2萬5千元│，惟遭被告竊│
  │  │                                │。                  │取使用。    │
  ├─┼────────────────┼──────────┼──────┤
  │7 │萬泰銀行「平安晶片卡」信用卡    │92年8月27日，在台 │由告訴人申請│
  │  │卡號0000000000000000號          │  新銀行新科分行ATM │，惟遭被告竊│
  │  │                                │  提領，預借現金1萬5│取使用。    │
  │  │                                │  千元。            │            │
  │  │                                │92年10月1日，在台 │            │
  │  │                                │  新銀行新科分行ATM │            │
  │  │                                │  提領，預借現金1萬5│            │
  │  │                                │  千元。            │            │
  ├─┼────────────────┼──────────┼──────┤
  │8 │萬泰銀行「George & Mary」現金卡 │92年7月28日，在不 │由告訴人申請│
  │  │帳號000000000000號              │  詳處所分別提領現金│，惟遭被告竊│
  │  │                                │  2萬元、2萬元及1萬 │取使用。    │
  │  │                                │  元，合計借款5萬元 │            │
  │  │                                │  。                │            │
  │  │                                │92年9月12日，在不 │            │
  │  │                                │  詳處所提領現金2千 │            │
  │  │                                │  元。              │            │
  │  │                                │92年10月10日，在不│            │
  │  │                                │  詳處所提領現金6百 │            │
  │  │                                │  元。              │            │
  │  │                                │92年12月4日，在不 │            │
  │  │                                │  詳處所分別提領現金│            │
  │  │                                │  3千元、1千6百元、1│            │
  │  │                                │  千5百元、4萬元及3 │            │
  │  │                                │  千元，合計借款4萬9│            │
  │  │                                │  千100元。         │            │
  │  │                                │92年12月17日，在不│            │
  │  │                                │  詳處所提領現金6千 │            │
  │  │                                │  元。              │            │
  │  │                                │92年12月22日，在不│            │
  │  │                                │  詳處所提領現金2千 │            │
  │  │                                │  元。              │            │
  ├─┼────────────────┼──────────┼──────┤
  │9 │大眾銀行「MUCH」現金卡          │92年6月2日在不詳處│被告冒名申辦│
  │  │帳號000000000000號              │  所提領現金8萬元。 │。          │
  │  │                                │92年8月18日在不詳 │            │
  │  │                                │處所提領現金5千元。 │            │
  │  │                                │                    │            │
  ├─┴────────────────┴──────────┴──────┤
  │合計：101萬4,200元（未計入各該卡片衍生之循環利息、手續費等）            │
  └────────────────────────────────────┘
  附表三
  ┌────────────────┬──────────┬──────┐
  │銀行卡別、帳號及卡號　　        │提領或消費時、地及金│備註　      │
  │                                │額                  │            │
  ├────────────────┼──────────┼──────┤
  │日盛證券股份有限公司園區分公司  │92年10月17日賣出晶豪│            │
  │帳號43315號帳戶內               │科技公司股票7張，金 │            │
  │                                │額61萬3千275元，後轉│            │
  │                                │帳30萬元存入乙○○所│            │
  │                                │有如附表四所示之帳戶│            │
  │                                │內，餘款遭甲○○提領│            │
  │                                │僅剩1,027元，共遭詐 │            │
  │                                │領31萬2,330元。     │            │
  └────────────────┴──────────┴──────┘
附表四
  ┌────────────────┬──────────┬──────┐
  │銀行卡別、帳號及卡號　　        │提領或消費時、地及金│備註　      │
  │                                │額                  │            │
  ├────────────────┼──────────┼──────┤
  │乙○○所有臺灣土地銀行竹東分行帳│92年存款餘額為91,969│            │
  │號000000000000號帳戶            │元，加計92年2月份薪 │            │
  │                                │資所得2萬5,939元，92│            │
  │                                │年3月份薪資所得2萬5,│            │
  │                                │939元，92年4月份薪資│            │
  │                                │所得2萬5,939元，92年│            │
  │                                │5月份薪資所得3萬8,46│            │
  │                                │8元，92年6月份薪資所│            │
  │                                │得2萬5,939元，92年7 │            │
  │                                │月份薪資所得2萬6,934│            │
  │                                │元，92年8月份薪資所 │            │
  │                                │得3萬9,930元，92年9 │            │
  │                                │月份薪資所得5萬2,555│            │
  │                                │元，92年10月份薪資所│            │
  │                                │得2萬6,902元，92年11│            │
  │                                │月份薪資所得2萬6,902│            │
  │                                │元，92年12月份薪資所│            │
  │                                │得6萬2,895元，92年度│            │
  │                                │存款利息412元，出售 │            │
  │                                │晶豪科技股票所得轉入│            │
  │                                │之30萬元後扣除93年1 │            │
  │                                │月3日存款餘額102元，│            │
  │                                │合計共詐得77萬621元 │            │
  │                                │。                  │            │
  └────────────────┴──────────┴──────┘
